臺灣宜蘭地方法院刑事判決　　　　　　　　　　　　　九十一年度易字第四二七號
　　公　訴　人　臺灣宜蘭地方法院檢察署檢察官
　　被　　　告　戊○○
右列被告因竊盜案件，經檢察官提起公訴（九十一年度偵字第八四八號），暨移送併
案（九十一年度偵字第二四七九號），本院判決如左：
      主  文
戊○○連續竊盜，累犯，處有期徒刑陸月，如易科罰金，以參佰元折算壹日。
      事  實
一、戊○○前曾因違反槍砲彈藥刀械管制條例案件，經本院於民國九十年八月二十七
    日以九十年度易字第四五二號判決判處有期徒刑二月，於九十年十二月二十九日
    執行完畢，詎不知悔改，竟仍基於意圖為自己不法所有之概括犯意，連續先於九
    十一年三月十四日十二時許，在宜蘭縣羅東鎮羅東博愛醫院前，以自備鑰匙竊取
    庚○○所有車牌號碼ＧＲＴ─八七三號重型機車一部，得手後供己代步之用。復
    於同年六月一日上午八時許，在宜蘭縣羅東鎮○○○路五十八號羅東鎮鎮民代表
    候選人吳李龍競選總部內，竊取乙○○所有之皮包一只（內含新臺幣（下同）三
    萬元、提款卡三張、信用卡一張、支票三張等物），得手後供己花用，嗣分別於
    九十一年三月二十一日晚間九時許，在宜蘭縣羅東鎮○○路一三六號前為警查獲
    ，並扣得機車鑰匙一把，及於九十一年六月十六日上午九時許，在宜蘭縣宜蘭市
    ○○路三十七巷一弄二號前為警所獲。
二、案經宜蘭縣警察局羅東分局報告臺灣宜蘭地方法院檢察署檢察官偵查起訴。
      理  由
一、訊據被告戊○○就於右揭時地，竊取被害人庚○○所有之ＧＲＴ─八七三號重型
    機車一部之事，於本院審理中供承不諱，惟矢口否認於右揭時地，前往宜蘭縣羅
    東鎮○○○路五十八號羅東鎮民代表候選人吳李龍競選總部內，竊取乙○○所有
    之皮包一只，辯稱：伊不知道皮包放在哪裡，不可能會竊取，當天伊僅是坐在那
    裡，現場有其他人，但是伊不認識，伊也不是最後一個離開的，伊與其他人一同
    離開，並未竊取皮包云云。經查：
（一）被告竊取被害人庚○○所有之ＧＲＴ─八七三號重型機車之犯罪事實，除據被
      告供陳在卷外，並經被害人湯馥微指訴綦詳，且有被害人庚○○出具之贓物認
      領保管單一紙及車輛車牌失竊作業─查獲車輛認可資料一紙附卷可參，復經證
      人即本案查獲之宜蘭縣警察局保安隊員警丁○○證述在卷，另有被告用以行竊
      支鑰匙一把扣案可佐，被告此部分之竊盜犯行，堪予認定。
（二）被告於右揭時地，前往宜蘭縣羅東鎮○○○路五十八號羅東鎮鎮民代表候選人
      吳李龍競選總部內，竊取乙○○所有之皮包一只之事實，業據被害人乙○○於
      警訊、偵查及本院審理中均指訴甚詳，並有現場照片八張存卷可稽。雖被告以
      前詞置辯，然被害人乙○○於本院調查中指訴稱：「我本來是把皮包放在椅子
      上，我弟弟吳李龍走了以後，我把皮包放在布條下面的抽屜掩著，當時被告在
      我附近，有看見我在放皮包，在我進去廚房時，他儘速拿走我的皮包就離開了
      ，且吳李龍與友人壬○○走了以後，現場只剩下我們二人，另外在廚房裡有一
      個太太在煮飯，但都沒有出來過」等語（見本院九十一年十月三十一日訊問筆
      錄），而證人壬○○於警訊中亦證稱：「我在競選總不待差不多十分鐘左右，
      當我與吳李龍離開時，競選總部只有被害人乙○○與被告在內」等語，並以相
      片指認確為被告無誤（見九十一年偵字第二四七九號卷第七頁背面），堪信被
      害人乙○○所指失竊當時，競選總部內僅有被告與被害人在內等情不虛。又依
      被害人乙○○所言，皮包放置於競選總部辦公桌抽屜內，僅以綠布遮掩，被害
      人亦表示在被告面前將皮包放置於該處，且該處位置明顯，容易觸及，有現場
      照片一張存卷足參，則被害人所指被告趁四下無人之際，竊取皮包後隨即離去
      ，亦非難以信實。是被告所辯，應係飾卸之詞，不足採信，本件事證明確，被
      告犯行洵堪認定。
二、核被告戊○○所為，係犯刑法第三百二十條第一項之竊盜罪。其先後二次犯行，
    時間緊接，方法相同，觸犯構成要件相同之罪名，顯係基於概括犯意為之，依連
    續犯之規定論以一罪，並依法加重其刑。茲查，被告前曾因違反槍砲彈藥刀械管
    制條例案件，經本院於九十年八月二十七日以九十年度易字第四五二號判決判處
    有期徒刑二月，於九十年十二月二十九日執行完畢，有臺灣高等檢察署刑案紀錄
    簡覆表在卷可按，於五年以內再犯本件有期徒刑以上之罪，為累犯，應依刑法第
    四十七條之規定遞加重其刑。爰審酌被告之素行，與其犯罪手段、所生危害、所
    竊財物之價值及犯後否認犯行等一切情狀，量處如主文所示之刑，並諭知易科罰
    金之折算標準，以示懲戒。扣案之機車鑰匙一把，雖係供犯罪所用之物，然係被
    告之姐所有，業據被告供明在卷，爰不另予宣告沒收。
三、起訴書就右揭犯罪事實雖未論列被告竊取乙○○皮包部分之事實，惟查該部分之
    事實與起訴書已論列之事實有連續犯裁判上一罪之關係，為起訴效力所及，本院
    自得併予審究之。
四、至檢察官移送併案（九十一年度偵字第二四七九號）：被告戊○○意圖為自己不
    法之所有，於九十一年六月十六日上午九時許，在宜蘭縣宜蘭市○○路三十七巷
    一弄二號前，竊取己○○所有車牌號碼ＧＷＫ─七四八號機車一部，供己使用，
    因認被告涉有竊盜罪嫌云云。訊據被告戊○○堅決否認此部分之犯行，辯稱：伊
    曾去友人甲○○家中，但是搭計程車去，由甲○○支付車資，甲○○家中出入複
    雜，伊曾問甲○○機車是何人所有，伊並未竊取該機車等語。經查，證人甲○○
    雖於警訊中陳稱：ＧＷＫ─七四八號機車係被告於警方尋獲前二、三天所騎去，
    （見九十一年度偵字第二四七九號卷第十一頁背面），然證人甲○○於本院調查
    中則結證稱：我知道被告騎一部黑色一二五機車到我家放置了一、二天，但是我
    沒有親眼見到被告騎來，是鄰居告訴我由被告所騎來等語（見本院九十一年十月
    三十一日訊問筆錄），而本院詰之證人即甲○○之鄰居丙○○亦證稱：我看到騎
    機車來的人，與被告身形差不多，但因為當時是晚上，我不大能確定是被告所放
    置，我有問甲○○該機車是否是他的朋友騎用，他告訴我說不知道，停機車的人
    與被告身形很像，但是當時停車的人頭髮比較長些等語（本院九十一年十一月七
    日訊問筆錄），顯見依上開二證人之證詞，尚無法確認該機車確係被告所騎用並
    放置於該處。另被告所舉之證人即計程車司機辛○○亦表示無法確定有無載被告
    至證人甲○○住處，則此部分是否係被告所為，難以認定，既無證據證明被告確
    有此部分竊取機車之犯行，顯與本案犯行並無裁判上一罪之關係，本院自無從併
    予審判，應退由檢察官另依法妥適卓辦，附此敘明。
據上論斷，應依刑事訴訟法第二百九十九條第一項前段，刑法第三百二十條第一項、
第五十六條、第四十七條、第四十一條第一項，罰金罰鍰提高標準條例第一條前段、
第二條，判決如主文。
本案經檢察官賴慶祥到庭執行職務。
中      華      民      國    九十一    年    十二    月        三      日
                    臺灣宜蘭地方法院刑事第二庭
                                      審判長法  官  黃  永  勝
                                            法  官  辜  漢  忠
                                            法  官  郭  顏  毓
右正本證明與原本無異。
如不服本判決，應於判決送達後十日內向本院提出上訴狀 (應附繕本) ，上訴於臺灣
高等法院。
                                            書記官  莊  淑  茹
中      華      民      國    九十一    年    十二    月        六      日
附錄本案論罪科刑法條全文：
刑法第三百二十條
意圖為自己或第三人不法之所有，而竊取他人之動產者，為竊盜罪，處五年以下有期
徒刑、拘役或五百元以下罰金。
意圖為自己或第三人不法利益，而竊佔他人之不動產者，依前項之規定處斷。
前二項之未遂犯罰之。
